臺灣士林地方法院民事判決　九十一年度訴字第一一四九號
　　原　　　告　乙○○
　　訴訟代理人　甲○○
　　被　　　告　華昌製藥廠股份有限公司
　　法定代理人　丙○○
右當事人間債務人異議之訴事件，本院判決如左：
    主      文
原告之訴駁回。
訴訟費用由原告負擔。
    事      實
甲、原告方面：
一、聲明：鈞院九十一年度執字第一二八二九號強制執行事件所為之強制執行程序應
    予撤銷。
二、陳述：
  (一)兩造間清償貨款事件，經台灣台南地方法院曉諭和解，故兩造在法庭外達成和解
    共識，並達成每月分期清償新台幣（下同）一萬元之和解，業經台灣台南地方法
    院於民國九十一年四月十日成立和解筆錄，兩造於庭外達成以每月一萬元分期清
    償，此為被告所不否認，原告亦就和解筆內容，每月給付一萬元予被告，有銀行
    匯款單為憑。
  (二)今被告遽向鈞院聲請強制執行，顯無理由，依強制執行法第十四條第一項前段規
    定：「執行名義成立後，如有消滅或妨礙債權人請求之事由，債務人得於強制執
    行程序終結前，向執行法院對債權人提起異議之訴。」故原告得提起債務人異議
    之訴，請求排除強制執行。
三、證據：提出和解筆錄影本一件、彰化商業銀行存款憑條影本四件，並聲請向台灣
    台南地方法院調取成立和解筆錄之開庭錄音帶。
乙、被告方面：
一、聲明：駁回原告之訴。
二、陳述：
  (一)原告所稱兩造曾達成每月分期清償一萬元之共識云云，實係子虛烏有，全是原告
    憑空捏造之詞，被告鄭重否認之。蓋前述請求給付貨款事件，兩造雖曾於訴訟進
    行中達成訴訟上和解，惟和解內容僅有「被告乙○○願給付原告新台幣一百六十
    二萬三千九百二十元」，並無原告所稱每月分期清償一萬元之內容，有台灣台南
    地方法院九十一年度訴字第三五二號和解筆錄可稽。再者，原告雖曾表示就還款
    事宜再與被告進行協商，惟兩造達成訴訟上和解後，原告卻從未曾找被告協商還
    款之事，故其指稱兩造曾於法庭外達成分期清償貨款之協議云云，殊非事實。
  (二)至原告主張其曾匯款給被告乙節，乃其個人片面清償債務之行為，被告從未曾同
    意其以每月一萬元之方式還款，且原告亦未提出任何證據以實其說，故其前揭主
    張，委不足採。
三、證據：提出和解筆錄影本一件。
    理      由
一、原告主張兩造間清償貨款事件，業經台灣台南地方法院成立和解筆錄，兩造於庭
    外達成每月一萬元分期清償之共識，此為被告所不否認，原告亦就和解筆內容，
    每月給付一萬元予被告。今被告遽向鈞院聲請強制執行，顯無理由，原告依強制
    執行法第十四條第一項前段規定提起異議之訴，求為判決鈞院九十一年度執字第
    一二八二九號所為之強制執行程序應予撤銷云云。被告則以原告所稱兩造曾達成
    每月分期清償一萬元之共識云云，實係子虛烏有，全是原告憑空捏造之詞，被告
    鄭重否認之。又原告雖曾表示就還款事宜再與被告進行協商，惟兩造達成訴訟上
    和解後，原告卻從未曾找被告協商還款之事，故原告指稱兩造曾於法庭外達成分
    期清償之協議云云，殊非事實。至原告主張其曾匯款給被告乙節，乃其個人片面
    清償債務之行為，被告從未曾同意其以每月一萬元之方式還款，且原告亦未提出
    任何證據以實其說，故其前揭主張，委不足採等語置辯。
二、原告主張兩造間清償貨款事件，業經台灣台南地方法院成立和解筆錄，兩造於庭
    外達成每月一萬元分期清償貨款之共識之事實，雖提出和解筆錄影本一件為證，
    然為被告所否認，且觀諸兩造於九十一年四月十日在台灣台南地方法院成立之和
    解筆錄內容載明：「一、被告鴻錦興展業股份有限公司願給付原告新台幣（下同
    ）壹佰陸拾貳萬參仟玖佰貳拾元整。二、被告乙○○願給付原告新台幣壹佰陸拾
    貳萬參仟玖佰貳拾元整。三、任一被告為清償後，另一被告即免除該部分的給付
    義務。四、原告其餘請求拋棄。五、訴訟費用各自負擔。」顯見並無原告所稱每
    月一萬元分期清償之內容，有台灣台南地方法院九十一年度訴字第三五二號給付
    貨款事件之和解筆錄影本在卷可證。原告又不能舉證以實其說，是原告之主張尚
    難採信。原告另主張其曾匯款給被告，並提出彰化商業銀行存款憑條影本四件為
    證，固能證明原告有匯款予被告之事實，惟不足以證明被告同意原告以每月一萬
    元分期清償貨款，是自難憑原告確曾匯款予被告，即認兩造在法庭外達成分期清
    償貨款之情事。另原告聲請向台灣台南地方法院調取成立和解筆錄之開庭錄音帶
    證明兩造在法庭外達成分期清償貨款之共識，本院認為以法庭內之開庭錄音帶證
    明法庭外兩造之談話，兩者並無關連，核無調取必要，併此敘明。
三、原告既不能舉證證明被告同意原告以每月一萬元分期清償貨款之事實，即無消滅
    或妨礙被告請求強制執行之事由，從而原告依據強制執行法第十四條第一項前段
    之規定提起債務人異議之訴，請求撤銷本院九十一年度執字第一二八二九號強制
    執行事件所為之強制執行程序，於法不合，應予駁回。
四、據上論結，原告之訴為無理由，依民事訴訟法第七十八條判決如主文。
中　　　華　　　民　　　國　　九十一　　年　　　十　　　月　　三十  　　日
                                    臺灣士林地方法院民事第二庭
~B法　　　官　周明鴻
右為正本係照原本作成。
如對本判決上訴須於判決送達後廿日內向本院提出上訴狀。
中　　　華　　　民　　　國　　九十一　　年　　　十　　　月　　三十一　　日
~B法院書記官　林義傑
